___
## 20250408 - Reunião fechamento arquitetura SUPAN

Pessoal, tentando "coreografar" a reunião Sinesp hoje, minha proposta: faço uma abertura tentando contextualizar nosso entendimento do projeto, dando os "disclaimers" de nosso conhecimento e propondo uma organização do papo (levantem a mão...). Aí passo para o Paulo Caçador Fernandes, para apresentar o que entendemos da arquitetura. Aí volto para dizer o que esperamos de cada um: Hjort, iingestão, processamento, visualização dos dados e o que precisamos colocar na arquitetura; Carlos Rodrigo: Como a IA vai ajudar e o que precisamos colocar na arquitetura; Joaquim: Traduções da arquitetura para as clouds parceiras. Aí abrimos. Pode ser? Alguma sugestão?


### momento 1
- O que é o projeto no nosso entendimento? O que já aconteceu até aqui?
	- POC Hjort
	- Ms e cliente
	- Projeto aprovado, Serpro
- Como entramos e nosso papel
- O que Lobinho espera: 
	- arquit. agnóstica e inovação
- Agenda
- organização do papo (levantem a mão...)


### Momento 2, Caçador

### Momento 3
- O que esperamos de cada interessado:
	- Hjort - time desenvolvimento do projeto com o domínio, ingestão, processamento, visualização dos dados e o que precisamos colocar na arquitetura; 
	- Carlos Rodrigo: Apoio IA ao projeto; Como a IA vai ajudar e o que precisamos colocar na arquitetura; 
	- Joaquim: apoio multicloud ao projeto; Traduções da arquitetura para as clouds parceiras.

### Momento 4
- Participantes
___
## 20250327
- ![[Pasted image 20250327163729.png]]