### Descrição: 

Para tratar a proposta de processo de internalização de conhecimento tecnológico

| links                                                                                                                                 | Arquivos |
| ------------------------------------------------------------------------------------------------------------------------------------- | -------- |
| [Documento de absorção do Incra - SigefGeo](https://docs.google.com/document/d/1iWjLxDaS5VOSp9wzhaJzA3RptJGXkFDYuBT5HD64pig/edit)     |          |
| [Proposta processo internalização tecnologias](https://docs.google.com/document/d/1jOEz_LBhRwuc6WgnCv9mDB0Mhwo8uuxqNct7amRJKkY/edit#) |          |
| [GIT do Projeto](https://git.[[serpro]]/dedat/geoprocessamento)                                                                           |          |
| [Processo do PCVTIC](https://docs.google.com/document/d/1zO2BUarBc97NwGO9IZ84MMJ6boNqwrvtDPvzlB8N0sw/edit#)                           |          |
| [Apresentação da proposta](https://docs.google.com/presentation/d/1GtQk431mTmk_6Ydc5IWhs95TXavk_W09sYodYd-ECFo/edit#slide=id.p)       |          |
| [Git do Catálogo de tecnologias](https://git.serpro/catalogotec_11879/catalogotic)                                                    |          |
| [Canal chat do PGCVT](https://chat.serpro.gov.br/channel/catalogotecnologia)                                                          |          |

___
#### 20210616 - PGCVT - Helen, Raphael, Jonas, Allan
- Jonas apresentando a proposta de mudança do PGCVT


___
#### 20210608 - PGCVT - Jonas, Ricardo, Jones, Lobinho
-  

___
#### 20210602 - Reunião PGCVT + SEDAT - internaliza Neo4j
- [PoC PGFN Neo4J](https://docs.google.com/presentation/d/1eapbB8-fGG2JNYTxb6LzKURK0TVxAevylppuEglRmuE/edit?usp=sharing0 - para orientar no debate
- Allan fazendo a apresentação acima
- Régis - SUPCD não tem participação na internalização (?)
- Heitor - SUPCD não participa. É uma demanda de entrega
- Evoluindo o entendimento. Mas é muito confusa essa relação dides x diope. E tb confusa relação interna da diope com time do pgcvt
- Daher - Sim CD pode suportar. Mas tem que pesquisar suporte e capacitação. 

___
#### 20210601 - PGCVT - DEDAT + Time Ricardo
- Conversando sobre documento do Jones
- Jonas propõe pensar fluxos separados para contratação e ferramenta livre
- Para pensar - rede devdev ganha importância. Minha experiência diz que não funciona sem um motivador. Proponho 1 nível de FCT para quem participa e retirada se não estiver colaborando
- Atualizei a [apresentação do Jonas]( https://docs.google.com/presentation/d/1PxHdsw7nVOzT6XZ2p73jIpKJ59Yrceea7aM37ZQV_P8/edit#slide=id.gde47c8b0d3_1_57) com a descrição dos módulos e dos atores que fazem uso do cadastro de tecnologias.

___
#### 20210531 - Jones mandou outra [apresentação PGCVT](https://docs.google.com/presentation/d/1PxHdsw7nVOzT6XZ2p73jIpKJ59Yrceea7aM37ZQV_P8/edit#slide=id.gdd37f7639f_0_203)
- Fiz comentários no texto.
- Não levei o slide que coloquei na outra apresentação, de Jonas.

___
#### 20210528 - Atualizei a apresentação compartilhada por Jonas com um slide propondo pensarmos em 3 módulos separados no PGCVT
- [Desenho proposta PGCVT em módulos](https://app.diagrams.net/#G1tLYQtT-w2uv1Eqep5lVbUxBlcdrQNCTl)

___
#### 20210527 - Papo sobre PGCVT  Jonas, Ricardo Campo, Eu e Jones
- Alinhar o PGCVT ao que temos necessidade e capacidade de tratar
- [Apresentação PGCVT DIDES](https://docs.google.com/presentation/d/1m9jO3Bc0MXp52U6PNwfybOGtNbk8UjWQHazHzMzVjNk/edit#slide=id.g954fa191db_0_5)

___
#### 20210510 -  reunião Internalização formal do Postgis e geoserver
- 

___
#### 20210507 - Iniciando internalização forma de Postgis e Geoserver na PGCVT
- Mandei msg no chat para Helen porque não encontrei nenhuma issue das tecnologias no catálogo.
- #done 20210530/20210510  - reunião Internalização formal do Postgis e geoserver

___
#### 20210505 - Reunião chamada por Jonas com time PGCVT e Jones
- Acho que é uma preocupação mais formal do Jonas com o processo "formalizado" - DODs, consulta pública, contratos, etc...
- Processo de contratação x processo de ciclo de vida

___
#### 20210423 - Papo com time PGCVT e Allan
- Iniciar a execução do processo junto com PGCVT para o Neo4j
- Allan dando o cenário - "porque chegou até aqui"
- Rafael e PGCVT
	- URC abrir demanda para o PGCVT
	- Fizemos na hora: [https://git.serpro/catalogotec\_11879/catalogotic/-/issues/149](https://git.serpro/catalogotec_11879/catalogotic/-/issues/149)

___
#### 20210419 - Papo SEAT3 e SEAT0 e SEAT8 - Neo4j
- Apresentei o processo
- Debate sobre o uso e suporte à ferramenta
- #done  20210420 - Conversar PGCVT pra startar o processo com Neo4j - abrir issue no catálogo e nomear suporte


___
#### 20210302 - Time PGCVT
- (fora do escopo em 20210608) 20210325 verificar relacionamento Job Description Devdev com Yo
- (fora do escopo em 20210608)  evolução do Intergini

___
#### 20210217 - Vendo com Helen e Raphael sobre o documento proposto
- Mandei email e Helen falou que ia fazer as anotações no documento

___
#### 20210209
- [[Apresentação processo Internalização Conhecimento Tecnológico]] e início de link com PCVTIC
- Dedat líderes, time Radar, PCVTIC (Helen Rose e Rafael Schead), SEAT7

___
#### 20210202
- Documento com diagramas de fluxo criados
[Avalie](https://drive.google.com/file/d/19z3L0vDpgilmFm4ATln8Bvh8y_jdFaHH/view?usp=sharing)
[Experimente](https://drive.google.com/file/d/1HPZLNhfTFjjeWUFLvRWOsugx-BRNX8XS/view?usp=sharing)
[Adote](https://drive.google.com/file/d/19z3L0vDpgilmFm4ATln8Bvh8y_jdFaHH/view?usp=sharing)

___
#### 20210201
- papo sobre a proposta de absorção de tecnologias com Jetro e Bicca
- Documento ajustado. Pendência: 
	- Glossário
	- Diagrama fluxo


___
#### 20210127
- Criado um draft de [Proposta de absorção de tecnologia](https://docs.google.com/document/d/1jOEz_LBhRwuc6WgnCv9mDB0Mhwo8uuxqNct7amRJKkY/edit#) que vai apoiar esse e outros trabalhos de absorção
- Adur validou e já enviei ao Jetro e ao Bicca em 20210128

