# Retorno Férias 202508
- SPUNET
	- Migração de versão de BD (modelo e servidor)
	- Queriam mão de obra
	- Subiu para Curi
	- Vitor procurou time banco andat para adiantar
- Sterna deu erro de na permissão de acesso a volume
- Figital
	- Parou na reunião de vpn
		- Pendência para fechar arquitetura
	- Pendência de fechar estratégia de pipeline de publicação
		- Rodar processo de qualidade na infra do parceiro?
- FGTS
	- Adur participando das diárias como consultor
	- Vitor ajudando em outra frente (cobrança) que chegou via Leandro Paula
		- Equipe resistente às mudanças que foram sugeridas
- 

# Férias 202508
## Sinesp
- Flop e Caçador
	- Caçador de férias agora, volta, Flop entra

## Figital
- Arquitetura Outposts ok, SGA
- Serviços (backoffice), app e totem --> Proposta da parceira para ir para google cloud já aceita pelo Serpro. Arquitetura em revisão pelo Joaquim
	- Marcar RTA
		- [x] Conversar com Ana Carolina sobre o que falar ✅ 2025-09-16

## Nuvem
- Arq. referência
	- Aws
	- Google (revisar proposta frente aos serviços que temos na stack)
- CAM
	- Apresentação criada - Jonas revisou, e deu ok. Mas não marcou nenhuma apresentação. Ele vai entrar de férias tb. Vc deve ser acionado para ajudar no fluxo de projetos específicos - SISU (já teve reunião) e outros podem vir
	- Documento de resumo - mantemos aquele
	- Incluir Subcontratação no fluxo mapeado por você. 

## Billing
- Novos seguem lá. 

## RTA
- Assunes fez comentários , Ajustar e seguir fluxo. Mudar tags para "RTA dispensada" e assignee para Lucas Ursulino
- Galluzzo. 
- E outras que virão durante o mês



# 2023
## Geo
- Mapas gov
	- Só tem reunião dia 07/02
	- Conversei hoje com Rafael Cury informando que é necessário definir o time de desenvolvimento. 2a etapa vai ter tela, regra de negócio, é um sistema. Nós não somos time de desenvolvimento. Vamos participar de definiçaõ arquitetural e na construção da infra de dados e atualizações. Mas desenvolvimento precisa de time. Ele ficou de ver com Hjort e pode ser que tenha uma conversa nas minhas férias que vc seja chamado.
- Geohub
	- Finalizar o que tiver de pendência ainda. Caçador estava finalizando alguma ação
- POC de endereço do CNPJ
	- Pode ser que isso volte. A bola tá com o time de desenvolvimento para especificar a contratação da empres aque a gente selecionou com melhor. Vitor conhece bem o assunto

## Pucomex/Siscomex
- Esqueci de comentar com Jonas sobre a questão daquele DTD que ficou bloqueado o acesso na w3. Teve uma reunião com dois caras de CD e um deles queria empurrar a responsabilidade disso pra gente. O problema é que ele já tinha se adiantado e consultado o Tiago Iahn (especialista da SUPSI) que disse não achar legal criar um proxy de cache aqui no [[serpro]]. Nosso time entende que as aplicações devem embarcar os DTD por isso não muda, tem até a versão da url. Mas isso demanda alterar quem usa. Um proxy seria mais transparente. Então, o resumo: levar para Jonas as duas possibilidades porque o cara lá já envolveu um cara "mais alto que nós" 
- Subcontratação
	- Vou te colocar em um chat de reunião que aconteceu onde estão sendo trocadas as mensagens. Em resumo ficou pendente a questão do uso do MQ no ambiente de subcontratada e parece que Deitos já viu que é ok em relação à rede.

## Gestão
- Vou pedir ao Jonas para te incluir no grupo de wpp dos gerentes do SEDAT. Temos uma agenda recorrente de reuniões seg, qua e sex às 14h. Não sei se ele vai manter, mas já fica ligado.
- Todos os pontos já estão codificados. Jonas já tá ciente que pode ser que ele tenha que validar. Lembra a ele, por favor, para não perdemos o prazo
- Tinha FCT do Avalci vencendo, mas consegui resolver via govi.
	- Aliás, era essa a pendência que queria resolver antes de fazer o feedback: vc e Flop ganharam níveis aí, reconhecimento do Jonas pelo bom trabalho realizado. 
