# Envolvidos na RTA 
## DIOPE (avaliar o escopo da RTA para decidir a necessidade)[¬∂](https://dedat.gitpages.[[serpro]]/arquitetura/rta-grs-rti/envolvidos_rta/#diope-avaliar-o-escopo-da-rta-para-decidir-a-necessidade "Permanent link")

### SUPCD[¬∂](https://dedat.gitpages.serpro/arquitetura/rta-grs-rti/envolvidos_rta/#supcd "Permanent link")

-   jean.leite@serpro.gov.br - Plataforma baixa
-   bruno.assunes@serpro.gov.br - Bancos livres
-   luiz.rodrigues-dias@serpro.gov.br - Bancos propriet√°rios (Oracle, SQLServer)
-   luiz-antonio.honorio@serpro.gov.br - Plataforma alta
-  Airton de Castro Filho - IBM MQ

### SUPSI[¬∂](https://dedat.gitpages.serpro/arquitetura/rta-grs-rti/envolvidos_rta/#supsi "Permanent link")

-   fabiano.galvao@serpro.gov.br; thiago-jose.rocha@serpro.gov.br; henrique.silva@serpro.gov.br

### SUPOP[¬∂](https://dedat.gitpages.serpro/arquitetura/rta-grs-rti/envolvidos_rta/#supop "Permanent link")

- maira.silva@serpro.gov.br; daniel-lucas.oliveira@serpro.gov.br; leandro.bittencourt@serpro.gov.br; adriano.patareli@serpro.gov.br

### No caso de MELHORIAS em servi√ßos existentes[¬∂](https://dedat.gitpages.serpro/arquitetura/rta-grs-rti/envolvidos_rta/#no-caso-de-melhorias-em-servicos-existentes "Permanent link")

-   Lynara Raquel Oliveira Cavalcante - lynara.cavalcante@serpro.gov.br - GMCDBRMELHORIA

### No caso de ENTREGA DE SERVI√áOS de novos servi√ßos/ambientes[¬∂](https://dedat.gitpages.serpro/arquitetura/rta-grs-rti/envolvidos_rta/#no-caso-de-entrega-de-servicos-de-novos-servicosambientes "Permanent link")

-   Viviane Cristine de Castro - viviane.castro@serpro.gov.br - GMCDBRENTREGA

## DIDES[¬∂](https://dedat.gitpages.serpro/arquitetura/rta-grs-rti/envolvidos_rta/#dides "Permanent link")

### SUPSE/SEDES[¬∂](https://dedat.gitpages.serpro/arquitetura/rta-grs-rti/envolvidos_rta/#supsesedes "Permanent link")

-   lista-sedes-seeim@grupos.serpro.gov.br

# Links e arquivos importantes

| links                                                                                                                                                                                                                        | Arquivos |
| ---------------------------------------------------------------------------------------------------------------------------------------------------------------------------------------------------------------------------- | -------- |
| [Apresenta√ß√£o sobre novo modelo](https://docs.google.com/presentation/d/1zbL50bmOboHrPMwbZ41kj8obzQljYSn83H7hH8K54Yk/edit#slide=id.gb026094dd1_1_12)                                                                         |          |
| [Agenda compartilhada dos RTAs](https://mail.serpro.gov.br/home/jonas.vian@serpro.gov.br/Agendamento%20RTA.html)                                                                                                             |          |
| [Documento Cala√ßa com experi√™ncias sobre a reuni√£o](https://docs.google.com/document/d/1UOB1BIlHV3MITHiKpijZ8ktgUmX73cRzIkH31wi2FMY/edit)                                                                                    |          |
| [Orienta√ß√µes fluxo RTA -> GRS -> RTI (gitpages.serpro)](https://dedat.gitpages.serpro/arquitetura/rta-grs-rti/rti/)                                                                                                          |          |
| [DASI, como proposta de template para RTA](https://dedat.gitpages.serpro/arquitetura/dasi/)                                                                                                                                  |          |
| [Explica√ß√£o alto n√≠vel do prop√≥sito](https://dedat.gitpages.serpro/deatf/deatf/)                                                                                                                                             |          |
| [Documenta√ß√£o da CD, manual](https://cd.gitpages.serpro/documentacao-sistemas/)                                                                                                                                              |          |
| [Discovery de infra a partir da URL](http://crt.serpro.gov.br/machine-config/)                                                                                                                                               |          |
| [https://unifica.serpro/v212/arquivos/fluxo-de-implantacoes__unifica.pdf](https://unifica.serpro/v212/arquivos/fluxo-de-implantacoes__unifica.pdf "https://unifica.serpro/v212/arquivos/fluxo-de-implantacoes__unifica.pdf") |          |
| [Envolvidos RTA](https://dedat.gitpages.serpro/arquitetura/rta-grs-rti/envolvidos_rta/)                                                                                                                                      |          |
| [Link com reposit√≥rio de rta do Nakamotome](https://git.serpro/02294453140/gestao-de-arquitetura-sunec)                                                                                                                      |          |
| [Formul√°rio maturidade RTA](https://forms.office.com/r/1PeFWPTZdR)                                                                                                                                                           |          |
| [Modelo monitora√ß√£o estaleiro](https://git.serpro/monitoracao-corp/modelo)                                                                                                                                                   |          |

# Acompanhamento das reuni√µes realizadas


___
## 20231031 - RTA Drawback
- 

___
## 20231019 - Pr√© rta com time do Luis Carlos
- 
___
## 20230919 - FLuxo de implanta√ß√µes Cala√ßa etc
___
## 20230815 - FLuxo de implanta√ß√µes
- cancelada por falta de dois participantes importantes
___
## 20230808 - RTA bCadastro
- https://teams.microsoft.com/_#/conversations/19:meeting_ODkzOWIxNWUtNDRiNi00MTI2LWFhM2QtYmI4MTgzMzI2ZDZm@thread.v2?ctx=chat
___
## 20230718 - RT RNF Remessa
- S√≥ n√£o chegou o Jorge, de banco, at√© agora 15:39hs
- Jorge na reuni√£o √†s 15:45
- Queue direto no servidor do remessa
- Aten√ß√£o: acesso do ambiente de ativa√ß√£o de RNF √† maquina que recebe arquivos.
___
## 20230711 - RTA Novo CNPJ x Inova Simples
- entenderam ser mais simples usar o ActiveMQ para failover do kafka
___
## 20230706 - RTA Novo CNPJ x Inova Simples
- Foi reagendada
___
## 20230706 - RTA nominatim
- Samir Banco
- CD presente. OP e SI n√£o estavam no in√≠cio da reuni√£o
- Monitora√ß√£o: Equipe do "Milton"
- [x] Marcar papo sobre solu√ß√£o para atualiza√ß√£o da produ√ß√£o com docker da CD (Envolver Douglas Oyama e equipe SP SEDAT) üìÖ 2023-07-20 ‚úÖ 2023-07-13

___
## 20230228 - "RTA" migra√ß√£o bancos Estaleiro --> Tradicional
- Assunes nem sabia o motivo de migra√ß√£o para o tradicional
- Diz que n√£o tem estrutura para suportar isso. Nem pessoas, nem infra
- Agora, como fica o SEDAT (E Cala√ßa) organizando trabalho que envolve duas equipes de outra superintend√™ncia/Diretoria? Por acaso, a mesma...

___
## 20221122 - Pr√© RTA N√∫cleo novo CNPJ
- Vai substituir o que o grande porte faz hoje
- Springboot 2.5 acaba o suporte no inicio do proximo ano
- Integra√ß√µes no arquimedes
- Redis n√£o est√° no arquimedes
- CDC Oracle integra√ß√£o Grande Porte (Saint Clair) + Hon√≥rio
- [Arquitetura completa migra√ß√£o cadastros](https://serprogovbr.sharepoint.com/sites/modernizacaocadastros/SitePages/Arquitetura(1).aspx)

___
## 20220915 - RTA OmissosPJ - inclus√£o da DCTF
- Alta volumetria envolvida levou √† necessidade da RTA
- SITFIS chama n vezes, a cada declara√ß√£o. Uma chamada s√≥ ao Omissos poderia trazer tudo. 
- a) Avaliado o impacto da volumetria prevista, sem risco; b) Conversar com o time do SITFIS para avaliar alterar a forma de chamar o Omissos - Celio puxou de marcar; c) Alterar o DASI para melhor visualiza√ß√£o da arquitetura - time ficou de realizar

___
## 20220908 - RTA Drawback
- https://dwbkisn-36197.pages.serpro/extrator_ac/drawbackisencao-extrator-ac-dasi/topologia/
- Arquimedes, n√£o encontrei o novo m√≥dulo em siscomex-dwbkisn
- N√£o seguiram orienta√ß√µes de n√£o gravar no banco
- #done  Procurar time que usa ceph para passar como exemplo ao Gustavo Abreu
___
## 20220726 - Papo Jonas e Cala√ßa sobre proposta de avalia√ß√£o da maturidade das reuni√µes RTA e GRS
- Um cara caiu de p√°ra quedas e foi chato pra cact, atrapalhou.
___
## 20220629 - GRS do e-cartas IBAMA
- Fui convocado. Mas n√£o h√° previs√£o de participa√ß√£o do sedat nessa reuni√£o
___
## 20220606 - Pr√© RTA PGFN - inclus√£o elastic
___
## 20220606 - Pensando indicadores de efetividade e evolu√ß√£o das RTA
- Defini√ß√£o RTA no [Unifica](https://unifica.serpro/v212/praticas/reuniao-tecnica):
> √â uma reuni√£o em que o time da solu√ß√£o, juntamente com √°reas multidisciplinares, envolvidas com a solu√ß√£o digital discutir√£o o tratamento dos ***aspectos t√©cnicos e prazos*** relativos ao atendimento da demanda, bem como a ***valida√ß√£o das necessidades de infra-estrutura*** para sustenta√ß√£o de uma solu√ß√£o segura.
- Defini√ß√£o RTA [SEDAT](https://dedat.gitpages.serpro/arquitetura/rta-grs-rti/#resgatando-o-proposito): 
> Esses eventos existem, predominantemente, com objetivo de ***gerar uma an√°lise criteriosa da viabilidade*** de uma solu√ß√£o desenvolvida pelo Serpro, ***principalmente para as equipes da DIOPE*** conhecerem a solu√ß√£o e ***avaliarem os impactos e mudan√ßas relacionadas a infraestrutura*** de centro de dados, rede, seguran√ßa entre outros pontos importantes para alcan√ßar um bom n√≠vel de qualidade nos servi√ßos prestados aos clientes, ***mitigando ao m√°ximo poss√≠vel os riscos***.
> de forma que todas a informa√ß√£o necess√°ria √†s equipes da DIOPE para a compreens√£o e conhecimento do qu√™ ser√° implantado num momento futuro, quer um novo servi√ßo ou um incremento em um pr√©-existente, seja ***completo e suficiente de forma que os envolvidos se sintam confort√°veis para realizar suas atividades*** com maior seguran√ßa. fonte: https://dedat.gitpages.serpro/arquitetura/rta-grs-rti/#mas-onde-a-dides-se-encaixa-nesse-contexto

- Pesquisa a ser respondida pelo times envolvidos: DIOPE, Time, SEDAT
	- Mesma pesquisa, mesmas perguntas, respostas de 1 a 5 para avaliar efetividade da reuni√£o. Algumas poderiam ser sim/n√£o
	- Guardar essas pesquisas e ir avaliando, mensalmente, se houve evolu√ß√£o das respostas (passaram de 1 a 5?)
- Exemplos de perguntas:
	- A reuni√£o foi agendada em momento adequado? s/n
	- O DASI deixava clara a arquitetura? 1-5
	- Havia representatividade de todas as √°reas necess√°rias na RTA? s/n
	- 

___
## 20220519 - pr√© rta sida pgfn
- **SGBD:**¬†Adabas | SQLServer | ElasticSearch --> Na topologia onde est√° o elastic?
- Onde no diagrama?
	- m√≥dulos front: inscricao-web-frontend e consulta-web-frontend
	- m√≥dulos back:  inscricao-web-backend e consulta-web-backend

___
## 20220519 - PR√© RTA e-Cartas IBAMA
- N√£o tem controle de tarifa√ß√£o por sistema usu√°rio do barramento
- Acertar reposit√≥rio do DASI

___
## 20220518 - GRSi Pucomex Recintos
- 

___
## 20220426 - RTA + GRSi anexa√ß√£o, workflow
- Apenas para apresentar a chamada que deixa de ser ao HCP e passa a ser ao anexa√ß√£o
- [DASI Workflow](https://serprogovbr-my.sharepoint.com/:w:/g/personal/marcia_haberzatas_serpro_gov_br/EWWP8P4GZVxCoilKJgPsznoBr1UBWRM_mOf8dC4-8ZAjYQ)

___
## 20220426 - RTA anexa√ß√£o, workflow, OEA 
- Anexa√ß√£o e OEA deixam de usar HCP e v√£o usar ECS
- Workflow deixa de usar HCP e passa a integrar com anexa√ß√£o para usar ECS
- DASI do e-DOCEX:[https://anex-7353.pages.serpro/pucomex-anex-dasi](https://anex-7353.pages.serpro/pucomex-anex-dasi/)  
- DASI do PUCOMEX-OEA: [https://oea-10472.pages.serpro/pucomex-oeac-dasi/](https://oea-10472.pages.serpro/pucomex-oeac-dasi/)
- DASI workflow - [[CE-WORKFLOW-DAS.pdf]]

___
## 20220331 - RTA - DataHub MDM Incra (ORDS)
- DASI: https://cadunicgf-12165.pages.serpro/dasi-ords/
- Reuni√£o: https://teams.microsoft.com/_#/conversations/19:meeting_MDgyMzkzNjUtMjA3Zi00NDYzLTg0YzctZTdjOTU1MThhZWE2@thread.v2?ctx=chat
- √çtalo SUPSI, ZDM:
	- [189.9.28.0/22](http://189.9.28.0/22 "http://189.9.28.0/22") rede de homologa√ß√£o
	- [161.148.24.0/24](http://161.148.24.0/24 "http://161.148.24.0/24") - Rede de Produ√ß√£o 
	- [10.193.0.0](http://10.193.0.0 "http://10.193.0.0") rede de BD produ√ß√£o
- Eudes, Oracle, ZDM: 
	- Rede de banco de Produ√ß√£o: DFCDCLUV9020¬†¬† ¬†PRO OLTP ¬† ¬† ¬† ¬† ¬† ¬† 10.193.1.116 a 10.193.1.128
	- Rede de banco de Homologa√ß√£o: DFCDCLUV9025¬†¬† ¬†HOM OLTP ¬† ¬† ¬† ¬† ¬† ¬† 200.198.211.128 a 133, 200.198.211.136 a 138
- Banco Staging - qualidade aos dados, para gerar um novo modelo de dados ao INCRA
- Atualiar:
	- Arquimedes - criar o m√≥dulo no MDMINCRA, 
	- gov.br - vai ser intra
	- DMZ banco e aplica√ß√£o - BSA


___
## 20220331 - RTA - SPUNET GCC - se tornou GRSI por ter tempo
- DASI: https://spunetgcc-12350.pages.serpro/dasi/aplicacao/
- Reuni√£o: https://teams.microsoft.com/_#/calling/19:meeting_MGY0MzBlNzItZmYyZS00ODliLWJhNTMtYjRlNGVjMzJiZTEw@thread.v2/
- Time vai atualizar Arquimedes 	- Integra√ß√£o com Backoffice 	- Uso da tecnologia PostgreSQL
- Jacoco no Sonar n√£o est√° conseguindo validar Java 17 - Ver no Sedat
- ZDMs de banco livre SERPRO, enviado por Bruno Assunes na reuni√£o
	- 10.193.0.0/21 ZDM Corporativa Estendida BSA/SPO Banco de Dados - GCN (BSA) 
	- 10.193.8.0/21 ZDM Corporativa Estendida BSA/SPO Banco de Dados - GCN (SPO)

___
## 20220331 - SIDA SCPC - RTA
- DASI: https://pgfnsida-4510.pages.serpro/dasi-scpc/
- Reuni√£o no teams: https://teams.microsoft.com/_#/conversations/19:meeting_OTI5NzNlOWMtODYyMC00ODFkLWE3NDctNTkzNTUxZDIxMjBk@thread.v2?ctx=chat
- https://teams.microsoft.com/l/meetup-join/19%3ameeting_OTI5NzNlOWMtODYyMC00ODFkLWE3NDctNTkzNTUxZDIxMjBk%40thread.v2/0?context=%7b%22Tid%22%3a%22c2db1c4d-29e6-4330-85e3-fb54b7696668%22%2c%22Oid%22%3a%228e97af00-a470-4e19-a9ea-3a0be02336f2%22%7d
- Time Cala√ßa presente; SUPCD - Jean entendeu que n√£o precisava por ser estaleiro; Lynara recusou; √çtalo pela SUPSI; SUPOP n√£o me respondeu tentativa no teams e n√£o tem ningu√©m; Hon√≥rio Mainframe presente
- Pend√™ncias
	- Atualizar arquimedes - tecnologias, Integra√ß√µes e m√≥dulos do pr√≥prio sistema - Stamato ficou de atualizar
	- Rotina de envio de email
	- Atualizar monitora√ß√£o do banco que √© feita pela CD/Mainframe
- 

___
##  [[Pucomex#20220324 - RTA Anexa√ß√£o e RTA Loja franca]]

___
## Atualizando orienta√ß√µes do RTA para incluir 
- https://dedat.gitpages.serpro/arquitetura/rta-grs-rti/envolvidos_rta/

___
## [[Dominios#20210728 - RTA Inova Simples URC puxando]]
- Cria√ß√£o de bancos livres, SP
	- RDM para GMCDBRENTREGA, classifica√ß√£o: CD \ CDRM \ CDRMIGD \ CDRMIGDES \ CDRMIGDESALTAMB
- Padr√£o de texto
>Solicito a cria√ß√£o de ambiente de HOMOLOGA√á√ÉO para:
Servi√ßo: PNCP - Portal Nacional de Contra√ß√µes P√∫blicas
C√≥digo: 12221
Mnem√¥nico: PNCP
Banco de dados : 1 m√°quinas - 8GB RAM,  4 CPU,  PostgreSQL 13,  Conex√µes simult√¢neas: Armazenamento 2,5GB

___
## 20210701 - RTA Barramento CPF - SEAT9 puxando
- [[PresentesRTABrramentoCPF.png]]
- [[RTA-CPF.png]]


___
## 20210629 - Papo pr√© RTA Barramento CPF - SEAT9 puxando
- [[PropostaFallbackDataValid.gif]]

___
## 20210628 - Selma alterou o [Documento Cala√ßa com experi√™ncias sobre a reuni√£o](https://docs.google.com/document/d/1UOB1BIlHV3MITHiKpijZ8ktgUmX73cRzIkH31wi2FMY/edit)
- Apareceu uma apresenta√ß√£o muito interessante: [Como selecionar o convidado RTA da OP para GRS a partir da topologia](https://docs.google.com/presentation/d/17scFLLEw_3TOK00TBIiQucT7hDKF9VeEfWvfwqDy3pc/edit?ts=60d4df38#slide=id.gdeee309518_0_5)

___
## 20210624 - Juntando os links sobre o assunto aqui e mandando d√∫vidas no chat.serpro
- Tb tive um papo com [[Dominios#20210624 - Barramento CPF]]


___
## 20210614 - RTA SERPRO
- Conversa com DIOPE sobre RTA - Tentativa na pr√≥xima quinta em nossa reuni√£o
	- Sugeri de fazermos juntos alguma
- #done Ver se Jonas compartilhou no chat do DEDAT a lista de nomes das pessoas da DIOPE a serem envolvidas
- Colocou [aqui](https://chat.serpro.gov.br/group/dedat-lideres?msg=39oDHWbCZwLB9jqR2):
##### SUPCD
jean.leite@serpro.gov.br (plataforma baixa)
bruno.assunes@serpro.gov.br - Bancos livres
luiz.rodrigues-dias@serpro.gov.br - Bancos propriet√°rios (Oracle, SQLServer)
##### SUPSI (pendente definir o escopo de cada um)
fabiano.galvao@serpro.gov.br
thiago-jose.rocha@serpro.gov.br
fred.silva@serpro.gov.br
##### SUPOP
henrique.ciriaco@serpro.gov.br (rede IDC)
daniel-lucas.oliveira@serpro.gov.br (rede IDC)
leandro.bittencourt@serpro.gov.br (Infovia)
adriano.patareli@serpro.gov.br (WAN = integra√ß√£o entre IDC (BSA e SPO))
##### Outros
Pendente fechar os nomes de plataforma alta e produ√ß√£o.
Convite opcional para gestor de neg√≥cio e Sunec se for de interesse/combinado com o time de dom√≠nio.
**Importante**: O objetivo da RTA √© definir ou validar arquitetura de solu√ß√µes. N√£o t√° no escopo discutir a implanta√ß√£o ou riscos, que ser√£o escopo de GRS e RTI com o time do Cala√ßa e Improta.
√â **importante** tamb√©m o time de dom√≠nio indicar na solicita√ß√£o do agendamento de GRS e RTI (posteriormente) , os nomes que participaram da RTA, com objetivo de gerar continuidade nas discuss√µes sobre a solu√ß√£o.
